【裁判字號】    95,易,36
【裁判日期】    950428
【裁判案由】    竊盜
【裁判全文】
臺灣臺北地方法院刑事判決                95年度易字第36號
公  訴  人  臺灣臺北地方法院檢察署檢察官
被      告  甲○○
                    樓
                    （現另案於臺灣臺北監獄執行中）
上列被告因竊盜案件，經檢察官聲請以簡易判決處刑（94年度偵
緝字第2001號、第2002號）及移送本院併案審理（94年度偵緝字
第1311號、第1312號），由本院改依通常程序審理，本院判決如
下：
    主  文
甲○○共同竊盜，處有期徒刑拾月。
    事  實
一、甲○○曾有偽造有價證券、偽造文書、違反麻醉藥品管理條
    例、肅清煙毒條例及多次竊盜前科，其中於民國八十四年間
    ，所犯之竊盜罪、偽造文書、違反肅清煙毒條例案件及麻醉
    藥品管理條例等罪，嗣經裁定應執行有期徒刑十三年六月確
    定，並自八十四年五月八日起入監執行，嗣於九十二年三月
    二十日縮短刑期假釋出獄，假釋期間，仍不知悔改，於九十
    二年八月初，因先後多次至臺北市○○○路一四九號一樓「
    威尼斯珠寶店」委請丙○○代修首飾，而得知該店之地形以
    及營業時間為每日下午二時許至三時許起至翌日凌晨一時許
    止，每日結束營業後店內無人看守，竟與姓名、年籍均不詳
    綽號「小楊」之成年男子基於意圖為自己不法所有之犯意聯
    絡，於九十二年九月二十一日上午十時許，分由該綽號「小
    楊」之成年男子負責以不詳方式破壞上開「威尼斯珠寶店」
    鐵捲門鎖（毀損部分未據告訴）後入內搜刮財物，甲○○負
    責把風之方式，共同竊取丙○○所有上開「威尼斯珠寶店」
    櫥櫃內如附件所示之戒指、耳環、墜子、鐲子、項鍊等成本
    價值共約新臺幣（下同）四十餘萬元之珠寶一批及現金二千
    元，得手後，與該姓名、年籍均不詳，綽號「小楊」之成年
    男子朋分。嗣因丙○○於當日下午六時許，抵達上開「威尼
    斯珠寶店」欲開門營業時，發現鐵捲門開啟，入內查看始知
    遭竊，經丙○○報警處理後，仔細回想認甲○○在案發前多
    次至店內藉詞維修珠寶行跡可疑，翌日於甲○○至店內藉詞
    給付定金五百元時，當面質疑甲○○未成，轉而試探甲○○
    是否知悉失竊珠寶下落，並表示願意買回失竊珠寶後，甲○○即於九十二年九月二十五日，佯稱係自其不詳姓名友人處
    所取得，為丙○○上開失竊珠寶之一部之玉鐲五只、玉墜、
    戒指及耳環等物至上開「威尼斯珠寶店」內，以五千元之價
    格賣回丙○○，並於同年十月十五日再度以一千四百元之代
    價，將其所竊得之藍寶戒指一只賣回丙○○後，經員警通知
    甲○○到案說明後，始查知上情，並依甲○○之供述，循線
    在臺北市○○○路○段三三號之一之「華國當鋪」內起獲，
    遭甲○○以一萬七千五百元代價，持向不知情之「華國當鋪
    」負責人高劉陵填及高順顯夫妻質借變現之赤金耳環二對、
    白Ｋ碎鑽女戒二只、白Ｋ碎鑽墜子三只、普通耳環四只及普
    通戒指一只（同時質借變現之普通戒指二只，其中一只係屬
    甲○○所有）之失竊珠寶。
二、案經丙○○訴由臺北市政府警察局中山分局報請臺灣臺北地
    方法院檢察署檢察官偵查後聲請簡易判決處刑，經本院改依
    通常程序審理。
    理  由
一、訊據被告甲○○固坦承確有以上開「威尼斯珠寶店」所失竊
    之部分珠寶向「華國當鋪」質借變現，並將部分失竊持交證
    人丙○○之事實，然矢口否認涉有上開竊盜犯行，辯稱：其
    持向華國當鋪質借變現之珠寶，係在上開「威尼斯珠寶店」
    外所拾獲，並非行竊所得，其餘珠寶亦已交還，而非賣回予
    證人丙○○云云。然查：
  (一)按被告之自白，非出於強暴、脅迫、利誘、詐欺、疲勞訊問
    、違法羈押或其他不正之方法，且與事實相符者，得為證據
    ，刑事訴訟法第一百五十六條第一項定有明文。而被告之自
    白，如係出於不正之方法，並非自由陳述，即其取得自白之
    程序，已非適法，則不問自白內容是否確與事實相符，因其
    非係適法之證據，即不能採為判決基礎，故審理事實之法院
    ，遇有被告對於自白提出刑求之抗辯時，應先於其他事實而
    為調查，此固有最高法院二十三年上字第八六八號判例意旨
    可資參照。惟被告在偵查中及本院審理時，既均未就上開警
    詢筆錄之任意性及形式真正性有所爭執，且員警在對被告製
    作警詢筆錄之過程中，又係依照正常程序為之，亦經被告於
    本院行準備程序中自承：「我不知道丙○○有沒有去報案，
    只是當時我所住的飯店櫃檯有跟我說三組的人有去找我。所
    以我沒有等三組再度去找我我就自己去三組製作筆錄，我去
    三組時警察就是照正常程序問我筆錄，沒有什麼特別的，問
    完他們叫我把當票拿給他們看，我就給他們看，說只有這些
    ，問完筆錄後我有簽名捺指紋。」等語綦詳，則揆諸前揭規
    定，被告之警詢筆錄自具有證據能力。
  (二)上開犯罪事實業據被告於警詢時坦認：「該批珠寶是我與綽
    號『小楊』之男子一同前往臺北市中山區○○○路一四九號
    之『威尼斯珠寶行』行竊所得。」、「我們適於九十二年九
    月二十一日上午十時許至『威尼斯珠寶行』行竊。」、「綽
    號『小楊』之男子先破壞鐵捲門進入店內行竊，而我負責在
    外把風。」、「（你與綽號『小楊』之男子共竊得多少財物
    ？如何分贓？）大約有四、五十件的珠寶（玉鐲子、玉墜子
    、玉戒子、白金碎鑽及耳環等）竊得財物後我分得五件玉鐲
    子、玉墜子十一件、耳環一對、戒指四只及赤金耳環二對、
    白Ｋ碎鑽女戒子二只、白Ｋ碎鑽墜子三只、普通耳環四只、
    普通戒子四只及藍寶戒子一只等財物，其餘都由綽號『小楊
    』之男子拿走。」等語不諱（九十二年度偵字第二四五七六
    號卷第四頁至五頁），並經證人丙○○於本院審理時證稱：
    渠所經營之上開「威尼斯珠寶店」之營業時間為每日下午二
    時許至三時許起，迄於翌日凌晨一時許止，遭竊當日凌晨打
    烊後，渠嗣於下午六時許至「威尼斯珠寶店」時，鐵捲門業
    遭破壞開啟，店內櫥櫃已遭翻動竊取其內成本價值約四十餘
    萬元之珠寶首飾及現金二千元等物（本院卷第四三頁、第四
    四頁背面），並有證人丙○○提出之失竊珠寶明細表一份在
    卷可稽（九十三年度偵緝字第一六一號卷第十頁），且被告
    於警詢時供稱：其在與該姓名、年籍均不詳，綽號「小楊」
    之成年男子共同至上開「威尼斯珠寶店」行竊分贓後，其所
    分得之贓物中，部分業遭其持向不知情之「華國當鋪」質借
    變現，餘則交還或賣回予證人丙○○一節（九十二年度偵字
    第二四五七六號卷第五頁），亦核與證人高順顯亦即「華國
    當鋪」負責人高劉陵填之配偶於偵查中證稱：嗣經證人丙○○以一萬五千五百元贖回之赤金耳環二對、白Ｋ碎鑽女戒二
    只、白Ｋ碎鑽墜子三只、普通耳環四只及普通戒指一只確均
    係被告持至「華國當鋪」典當之物品等語相符（九十三年度
    偵緝字第一六一號卷第六頁），復據證人丙○○於偵查中及
    本院審理時證稱：該批贖回之珠寶確係渠店內於上開時、地
    遭竊之珠寶，另渠嗣分別以五千元之價格向被告買回之玉鐲
    五只、玉墜、戒指及耳環等物，及以一千四百元之價格向被
    告買回之藍寶戒指一只，亦均係渠所失竊之部分珠寶無誤等
    語在卷（九十三年度偵緝字第一六一號卷第七頁），且有證
    人丙○○向被告買回之失竊珠寶照片二張、華國當鋪當票及
    贖回之失竊珠寶照片各一張（九十二年度偵字第二四五七六
    號卷第一一頁至第一三頁、九十三年度偵緝字第一六一號卷
    第九頁），參以本件竊盜案件若非被告與該姓名、年籍不詳
    綽號「小楊」之成年男子所為，則其焉能於警詢時供出其等
    行竊之時間為九十二年九月二十一日上午十時許；係以破壞
    鐵捲門鎖之方式入內行竊；由該綽號「小楊」之成年男子負
    責入內搜刮財物，其負責把風之分工方式，以及遭竊珠寶之
    下落等細節，況以被告係一智慮成熟之成年人，且知己正因
    案假釋中，其其縱使至愚，亦無明知己未涉案，仍於警詢時
    隨意編指虛構上情，自陷極可能因此遭撤銷假釋，須再入監
    執行殘刑結果之不利境地之可能，據此，堪認被告上開警詢
    筆錄之內容符實可採。再衡諸證人丙○○贖回及買回之失竊
    珠寶樣式、材質及鑲工並無何特別之處，僅部分戒指及項鍊
    掛有除編號及克拉數等基本資料外，別無足使第三人辨識係
    屬證人丙○○所經營之上開「威尼斯珠寶店」所有之字樣或
    圖案之吊牌，是若該等珠寶確如被告所辯係其所拾得，則其
    憑此即可判斷係證人丙○○所有，顯與常情有違，此觀諸上
    開附卷經證人丙○○贖回及買回之失竊珠寶照片即明，至被
    告事後竟仍將所竊珠寶賣回證人丙○○，其動機或因自覺已
    遭證人丙○○懷疑，始在不知證人丙○○業已報警處理之狀
    況下，佯稱係其友人所竊，可代證人丙○○向其友人取回，
    期得藉此息事寧人所致，是以，被告辯稱其持向「華國當鋪
    」質借變現之珠寶，以及嗣後賣回證人丙○○之珠寶，均係
    其在「威尼斯珠寶店」店外所拾獲，並非行竊所得云云，均
    係事後卸責之詞，不足採信。
  (三)至證人丙○○於本院審理時另證稱渠上開「威尼斯珠寶店」
    櫥櫃內之珠寶，係遭竊賊以平口螺絲起子伸入櫥櫃與櫥櫃門
    間之縫隙之方式開啟櫥櫃門後行竊一節，關於竊賊如何開啟
    櫥櫃門鎖部分，乃屬證人丙○○之臆測之詞，且酌諸日常生
    活用品中體積清薄得用以伸入櫥櫃門縫者眾，非必以平口螺
    絲起子行之不可，是自不得僅以證人丙○○此部分之所證，
    作為認定被告有持平口螺絲起子行竊之依據。此外，並有現
    場圖一份及現場照片六張附卷可徵，本件竊案確係被告與姓
    名、年籍均不詳綽號「小楊」之成年男子共同所為無誤。從
    而，本件事證明確，被告上開普通竊盜犯行洵堪認定，應予
    以法論處。
二、核被告所為，係犯刑法第三百二十條第一項之普通竊盜罪。
    被告與姓名、年籍均不詳，綽號「小楊」之成年男子間，就
    上開犯行間，有犯意聯絡及行為分擔，均為共同正犯。審酌
    被告犯罪之動機、目的、竊得如附件所示成本約值四十餘萬
    元之珠寶一批及現金二千元、在上午十時許之光天化日之下
    ，趁距證人丙○○每日開始營業時間尚有三至四小時之空檔
    ，以不詳方式毀損上開「威尼斯珠寶店」鐵捲門鎖後侵入行
    竊之犯罪手段，膽大妄為、對社會治安影響重大，所生危害
    非輕，行竊後，更膽大妄為至將所竊珠寶賣回予證人丙○○
    ，以及飾詞狡辯，不知悔改，態度不佳等一切情狀，量處如
    主文所示之刑。
三、聲請簡易判決處刑意旨及移送併案意旨另以：被告另有基於
    意圖為自己不法所有之概括犯意，先後於如附表編號一至編
    號三所示之時間、地點，以如附表所示之方式竊取如附表所
    示之財物云云。
  (一)按犯罪事實應依證據認定之，無證據不得認定其犯罪事實；
    不能證明被告犯罪者，應諭知無罪之判決，刑事訴訟法第一
    百五十四條第二項、第三百零一條第一項分別定有明文。又
    事實之認定應憑證據，如不能發現相當證據或證據不足以證
    明者，自不能以推測或擬制之方法，以為裁判之基礎；而認
    定犯罪事實所憑之證據，雖不以直接證據為限，間接證據亦
    包括在內，然無論直接或間接證據，其為訴訟上之證明，須
    於通常一般之人均不致於有所懷疑，而得確信其為真實之程
    度者，始得據之為有罪之認定，倘其證明尚未達到此一程度
    ，而有合理性懷疑之存在時，即無從為有罪之認定，此有最
    高法院四十年台上字第八六號判例、七十六年台上字第四九
    八六號判例意旨可資參照。是被告於經判決有罪確定前，應
    被認定為無罪，被告並無自證無罪之義務，均為刑事訴訟之
    基本原則，被告否認犯罪所持之辯解，縱無可取，仍不得因
    此資以為反證其犯罪之論據。
  (二)公訴人認被告涉有如附表編號一至三所示之犯行，無非以被
    告有於如附表編號一、三所示之查獲時間及地點騎乘各該失
    竊機車為警查獲之事實，以及被告有將如附表編號二所示之
    失竊並偽造之支票，持交證人劉先堉抵償債務，以及持交證
    人張惠雯調現之事實，及如附表編號一至三所示被害人即證
    人乙○○、周護韓、金輔治，以及證人劉先堉、張惠雯、徐
    君汶、李國彬於警詢時之證述，並有贓物認領保管單、失竊
    機車照片、贓證物品清單、贓物認領保管收據、臺灣票據交
    換所函暨函覆資料附卷及機車鑰匙扣案，為其主要論罪論據
    。訊據被告甲○○固不否認有騎乘如附表一、三所示失竊機
    車為警查獲，以及持用如附表編號二所示失竊支票之事實，
    惟堅決否認涉有如附表所示之竊盜犯行，辯稱：如附表編號
    一所示之輕型機車係其向名為「孫老三」之友人所商借，如
    附表編號三所示之重型機車則係其所購買，均非其所竊取，
    至如附表編號二所示之支票，則係其依報載廣告所購入，購
    入時業已填寫簽發完畢，並非其所竊取、偽造等語。
  (三)經查：如附表編號一所示之輕型機車、如附表編號三所示之
    重型機車，均係失竊之贓車，至如附表編號二所示之支票，
    則均係失竊之空白支票，嗣後遭人偽造之支票等事實，固分
    據證人乙○○、周護韓、金輔治於警詢時分別證述在卷，並
    有贓物認領保管單、失竊機車照片、贓證物品清單、贓物認
    領保管收據、臺灣票據交換所函暨函覆資料附卷及機車鑰匙
    扣案可憑。然
    (1)就如附表編號一所示輕型機車之來源，業據被告自警偵詢
      起迄於本院審理時止，供稱係向一同飲酒之友人所商借等
      語在卷，且經證人乙○○亦即如附表編號一所示輕型機車
      車主於警詢時及偵查中證稱：該輛輕型機車係於九十二年
      八月十二日晚上九時許停放在臺北市○○路○段一三三巷
      二號七樓之一對面騎樓處後，即未再騎用該車，直至員警
      通知到案說明時，始知機車遭竊等語屬實（九十二年度偵
      字第一七九二四號卷第六頁），是在證人乙○○均無法確
      認如附表編號一所示輕型機車遭竊之時點為何情形下，自
      九十二年八月十二日晚上九時許證人乙○○停妥該輛輕型
      機車時起，至被告於如附表編號一所示查獲時間亦即同年
      月十七日上午十時許止之期間內任一時點，均有可能係該
      輛輕型機車遭竊之時點，則在此長達數日期間內，第三人
      在竊得該輛機車後，再輾轉出借被告騎用，衡情亦非無可
      能，又被告所供其係短程借用隨即返還，就一般社會大眾
      通念而言，亦非必均會向車主索取行照，否則未敢騎用該
      車，是被告此部分之所辯，不無可採。公訴人以證人乙○○所述如附表編號一所示輕型機車之最後停放時間，認定
      被告係在該時竊得該車騎用云云，尚嫌無據。
    (2)如附表編號二所示之支票係被害人平允公司遭竊之空白支
      票，嗣遭人以竊得之被害人平允公司公司章及證人金輔治
      之負責人章，蓋用其上並偽填發票日、金額之方式偽造而
      成者，亦據證人金輔治於警詢時證述綦詳（九十三年度偵
      字第一三一六七號卷第二０頁、九十三年度偵緝字第一一
      五四號卷第二一頁），惟如附表編號所示之支票均係被告
      循報載廣告陸續以每張三千元至四千元之代價所購入，共
      計購入十七張至十八張等情，亦據被告於警、偵詢中及本
      院審理時供述在卷，佐以被告所供依循報載廣告即可購得
      屆期將遭退票不獲付款，亦即俗稱芭樂票之支票，持向他
      人詐借現金使用，抑或詐購貨物後，佯為支付貨款之用者
      ，在實務上非無前例可參，況就如附表編號二所示之被害
      人平允公司遭竊之竊盜犯行部分，並無其他積極證據足以
      證明係被告所為，自不得僅以被害人平允公司如附表編號
      二所示之失竊支票遭偽造後，係由被告持向證人劉先堉清
      償債務以及持向證人張惠雯調現之事實，據此反推該等支
      票係被告所竊取，是公訴人認被告涉有如附表編號二所示
      之竊盜犯行部分，要非無疑。
    (3)如附表編號三所示之重型機車則係被告向第三人所購買之
      機車，亦非被告所竊一節，亦經被告於警、偵詢中及本院
      審理時供述在卷，雖被告就出售該輛重型機車之人及成交
      價，原於警詢時供稱：「（該輛重機車ＦＡＢ－三０二如
      何而來？）我是向綽號『老陸』之男子購得。」、「於九
      十三年五月一日晚上八時許在臺北市○○○路二五九巷內
      以新臺幣八千元價格購得做代步工具‧‧‧」、「‧‧‧
      他說保險證都在車上，車子是別人押給他的，車子賣我八
      千元‧‧‧」云云（九十三年度偵字第八三六一號卷第十
      二頁、第三七頁），嗣改稱：「向一位自稱『林先生』的
      人，以新臺幣五千元的代價購得的，是在林森北路欣欣大
      眾商店街買的。」、「（車價？）總共八千元」云云（九
      十三年度偵緝字第一一五四號卷第一二頁），先後不一，
      惟酌以被告於為上開供述時，在急於撇清涉犯竊盜罪嫌之
      情境下，供述內容或有失精確，且縱認被告此部分所辯不
      足採信，亦不得因被告無法交代如附表編號三所示之失竊
      重型機車之來源，據認該輛重型機車係被告所竊取，況此
      已據被告於臺灣士林地方法院九十三年度易字第七四三號
      案件行準備程序中坦認該輛重型機車係其所購買之贓物等
      語不諱（九十四年度偵緝字第一三一二號卷第一一六頁）
      ，是自不得以被告有騎用如附表編號三所示重型機車之事
      實，逕認被告有為如附表編號三所示之竊盜犯行，從而，
      公訴人依證人周護韓所指如附表編號三所示重型機車之最
      後停放時間，認被告係在該時竊取該車云云，亦屬無據。
    (4)綜上所述，不能證明被告涉有如附表編號一至三所示之竊
      盜犯行，原應就如附表編號一所示之竊盜犯行為諭知無罪
      ，然因公訴人認此與上開業經起訴並經本院論罪科刑之竊
      盜犯行間，有連續犯之裁判上一罪關係，爰不另為無罪判
      決之諭知。至如附表編號二、三所示之竊盜犯行，則與上
      開業經起訴並經本院論罪科刑之竊盜犯行，無連續犯裁判
      上一罪關係可言，本院無從併予審酌。另如附表編號二所
      指之偽造有價證券部分，因與之有牽連犯裁判上一罪關係
      之如附表編號二所示之竊盜犯行部分，與上開業經起訴並
      經本院論罪科刑之竊盜犯行，無連續犯裁判上一罪關係，
      該部分之偽造有價證券犯行，本院亦無從予以審酌，均應
      退回原檢察官依法處理。
四、末按本件檢察官原聲請簡易判決處刑，惟經本院認有刑事訴
    訟法第四百五十一條之一第四項但書所定之情形，爰改依通
    常程序審判，併予敘明。
據上論斷，應依刑事訴訟法第四百五十二條、第二百九十九條第
一項前段，刑法第二十八條、第三百二十條第一項，罰金罰鍰提
高標準條例第一條前段，判決如主文。
本案經檢察官郭昭吟到庭執行職務。
中    華    民    國    95    年    4     月    28    日
                        臺灣臺北地方法院刑事第十五庭
                            審判長法  官  周祖民
                                  法  官  邱蓮華
                                  法  官  吳麗英
上正本證明與原本無異。
如不服本判決，應於判決送達後10日內向本院提出上訴狀（應抄
附繕本）。告訴人或被害人如對於本判決不服者，應具備理由請
求檢察官上訴，其上訴期間之計算係以檢察官收受判決正本之日
期為準。
                                  書記官  田華仁
中    華    民    國    95    年    4     月    28    日
附錄本案論罪科刑法條：
刑法第三百二十條：意圖為自己或第三人不法之所有，而竊取他
                  人之動產者，為竊盜罪，處五年以下有期徒
                  刑、拘役或五百元以下罰金。
                  意圖為自己或第三人不法之利益，而竊佔他
                  人之不動產者，依前項之規定處斷。
                  前二項之未遂犯罰之。
【附表】
┌──┬───────────────────────┬────────┐
│編號│ 行竊時間、地點、方法、被害人及查獲時間、地點 │備            註│
├──┼───────────────────────┼────────┤
│    │於九十二年八月十二日晚上九時許，在臺北市中正區│(1)原聲請簡易判決│
│    │汀州路二段一三三巷二號前，趁被害人乙○○不注意│  處刑部分      │
│ 一 │之際，竊取被害人乙○○所有車牌號碼ＱＵＣ－五六│(2)九十二年度偵字│
│    │三號輕型機車使用，而於九十二年八月十七日上午十│  第一七九二四號│
│    │時許，騎乘上開輕型機車行經臺北市中山區○○○路│  、九十三年度偵│
│    │一段一０五巷與林森北路口時，為警查獲。        │  緝字第一六二號│
│    │                                              │  案件          │
├──┼───────────────────────┼────────┤
│    │於九十二年十月二十七日上午八時三十分前某不詳時│移送併案審理犯罪│
│    │間，趁平允實業有限公司（址設臺北市中正區忠孝西│事實（一）部分  │
│    │路一段二五號四樓九室，下稱平允公司）其內無人看│                │
│    │守之際，以徙手拉起鐵捲門後擊破玻璃門之方式，進│                │
│    │入平允公司內，竊取該公司負責人金輔治所有之上海│                │
│ 二 │商業銀行城中分行，票號CA0000000號至CA0000000  │                │
│    │號空白支票共二十八張、平允公司大小章、金輔治護│                │
│    │照一本等物後逃逸。嗣甲○○復基於行使偽造有價證│                │
│    │券之犯意，在前開空白支票內填具發票日、金額、並│                │
│    │蓋用竊得之平允公司大、小章後，於九十二年十月、│                │
│    │十一月間，將偽造之支票持交不知情之劉先堉以清償│                │
│    │債務，以及持交張惠雯調現。惟因金輔治已申請掛失│                │
│    │止付，致支票提示時均遭退票。                  │                │
├──┼───────────────────────┼────────┤
│    │於九十三年四月十九日中午十二時許，在臺北市中山│移送併案審理犯罪│
│    │區○○○路八號前，見周護韓所有之車號ＦＡＢ－三│事實（二）部分  │
│    │０二號重型機車鑰匙未取下，即以之發動機車電門鎖│                │
│ 三 │後竊得該車，並作為日常代步工具；嗣於同年五月四│                │
│    │日上午五時四十五分，甲○○騎乘上開機車行經臺北│                │
│    │市中山區○○○路○段一０八號前時為警查獲，並扣│                │
│    │得機車鑰匙一支。                              │                │
└──┴───────────────────────┴────────┘


司法院資訊處製作；財團法人民間司法改革基金會備份。
